臺灣嘉義地方法院刑事判決
111年度交簡上字第46號
上  訴  人  臺灣嘉義地方檢察署檢察官
上  訴  人  
即  被  告  蔡秋燕




            楊登豪




上列上訴人因過失傷害案件，不服本院朴子簡易庭中華民國111
年4月11日111年度朴交簡字第99號第一審判決（起訴書案號：臺
灣嘉義地方檢察署111年度調偵字第122號），提起上訴，本院合
議庭為第二審判決如下：
    主  文
上訴駁回。
丙○○、甲○○均緩刑貳年。
    犯 罪 事 實 及 理 由
一、本案經本院審理結果，認第一審簡易判決以被告丙○○、甲○○
    犯過失傷害罪，依刑事訴訟法依刑事訴訟法第449條第2項、
    第454條第2項，刑法第284條前段、第55條、第62條前段、
    第41條第1項前段，刑法施行法第1條之1第1項，各判處被告
    丙○○有期徒刑2月，被告甲○○拘役30日，被告2人上開宣告刑
    ，如易科罰金，均以新臺幣（下同)1千元折算1日，其認事
    、用法及量刑均無不當，應予維持，且除第一審判決證據部
    分應予補充被告2人於本院之自白外，餘均引用第一審判決
    書記載之事實、證據及理由（如附件）。
二、檢察官固以原審僅判決被告甲○○拘役30日過輕為由，而提起
    上訴。惟按刑之量定，係實體法上賦予法院得為自由裁量之
    事項，倘其未有逾越或濫用法律所規定裁量之外部及內部性
    界限，並符合法規範之體系及目的，遵守一般有效之經驗及
    論理法則，即不得任意指為違法（最高法院75年台上字第70
    33號判例參照）。查原審基於調查所認定之事實，就被告甲
    ○○犯罪情節審酌刑法第57條之情形而判處拘役30日，如易科
    罰金，以1千元折算1日，已妥適反應其所認定之犯罪事實與
    全案情節，罰當其罪，並未失之過重，厥無瑕疵可指。檢察
    官以原審量刑過輕為由提起上訴，為無理由，應予駁回。
三、被告2人上訴意旨僅請求給予緩刑宣告（見本院簡上卷第149
    頁），並未指出原審判決認事用法有何不當，其上訴為無理
    由，應予駁回。
四、查被告2人前未曾因故意犯罪受有期徒刑以上刑之宣告，有
    臺灣高等法院被告前案紀錄表在卷可佐，其等2人因一時不
    慎致罹刑章，犯後均坦承犯行，並於本院審理中成立調解，
    約定由被告丙○○另行給付被告甲○○10萬元，被告丙○○已依調
    解條件如數給付，另被告2人並互為諒解等情，此有本院調
    解筆錄1份，及被告丙○○所提出之匯款單1份在卷可佐（見本
    院簡上卷第105至107、141頁），足認其等2人已有悔悟，經
    此偵、審教訓及刑之宣告，當知警惕而無再犯之虞，本院因
    認其等2人所受宣告之刑，以暫不執行為適當，爰併均諭知
    緩刑2年，以啟自新。
據上論斷，應依刑事訴訟法第455條之1第1項、第3項、第373條
、第368條，刑法第74條第1項第1款，判決如主文。
本案經檢察官李志明提起公訴，檢察官江金星到庭執行職務。
中    華    民    國   111    年     7    月    29    日
                  刑事第七庭  審判長法  官  蘇姵文
                                    法  官  洪裕翔
                                    法  官  凃啟夫
上列正本證明與原本無異。
本件不得上訴。　　　　　　　　　　　　　　　　　　
中　　華　　民　　國　　111 　年　　7 　　月　　29　　日
                                    書記官  林恬安
附件：
本院111年度朴交簡字第99號簡易判決1份。
臺灣嘉義地方法院刑事簡易判決
111年度朴交簡字第99號
公　訴　人　臺灣嘉義地方檢察署檢察官
被　　　告　丙○○　女　(民國00年0月00日生)
　　　　　　　　　　身分證統一編號：Z000000000號
　　　　　　　　　　住雲林縣○○鎮○○路000○0號
　　　　　　　　　　居臺南市○區○○街000巷00號
　　　　　　甲○○　男　(民國00年0月00日生)
　　　　　　　　　　身分證統一編號：Z000000000號
　　　　　　　　　　住嘉義縣○○市○○路0段000○0號
上列被告因過失傷害案件，經檢察官提起公訴(111年度調偵字第
122號)，因被告均自白犯罪(111年度交易字第109號)，認宜以簡
易判決處刑，本院判決如下：
    主  文
丙○○犯過失傷害罪，處有期徒刑貳月，如易科罰金，以新臺幣壹
仟元折算壹日。
甲○○犯過失傷害罪，處拘役參拾日，如易科罰金，以新臺幣壹仟
元折算壹日。
    犯 罪 事 實 及 理 由
一、本件犯罪事實及證據，除起訴書犯罪事實欄一、第12至14行
    「且未注意該路段速限為時速50公里，而貿然以時速約60公
    里超速直行進入上揭路口」更正為「即貿然直行進入上揭路
    口」、倒數第2至1行「罹患混合焦慮及憂鬱情緒之適應障礙
    症、睡眠障礙之精神上傷害」更正為「受有右手臂紅腫之傷
    害」、倒數第1行「傷害。」後補充「丙○○、甲○○肇事後均
    停留現場報警處理，於有偵查權之機關或公務員發覺犯罪前
    ，向到場處理之警員承認其等為肇事人，進而自首接受裁判
    ，始查悉上情。」、證據部分刪除「蕭文勝診所出具告訴人
    丙○○之診斷證明書1份」、補充「告訴人丙○○傷勢照片1張」
    外，其餘均引用檢察官起訴書之記載(如附件)。
二、論罪科刑：
(一)核被告2人所為，均係犯刑法第284條前段之過失傷害罪。又
    被告甲○○以一行為觸犯上開2 罪名(過失傷害告訴人丙○○、
    張○蝶)，為想像競合犯，應從一情節較重之過失傷害罪處斷
    。
(二)被告2人於肇事後，在有偵查犯罪權限之機關或公務員發覺
    其等為過失傷害犯罪之犯人前，親自向警察機關報明肇事人
    姓名、地點，進而接受裁判，有嘉義縣警察局水上分局交通
    分隊道路交通事故肇事人自首情形紀錄表1紙在卷可查，乃
    合於自首之要件，爰均依刑法第62條前段減輕其刑。
(三)爰審酌被告2人駕駛車輛本應謹慎小心，以維護其他共同用
    路人之安全，竟未注意禮讓直行車、未注意車前狀況，而貿
    然轉彎、直行通過本案路口，造成雙方及乘客均受有傷害，
    實有不該；另審酌被告2人於偵查中均坦承犯行，且其等素
    行良好，有臺灣高等法院被告前案紀錄表可參，兼衡告訴人
    3人之傷勢程度嚴重性、被告2人與告訴人丙○○、甲○○均為肇
    事因素、雙方未達成和解等節，暨被告丙○○：從事服務業、
    高職畢業之智識程度及勉持之家庭經濟狀況(見警卷第6頁)
    ；被告甲○○：兵役中、高中畢業之智識程度及小康之家庭經
    濟狀況(見警卷第3頁)等一切情狀，分別量處如主文所示之
    刑，並均諭知易科罰金之折算標準。
三、依刑事訴訟法第449條第2項、第454條第2項，刑法第284條
    前段、第55條、第62條前段、第41條第1項前段，刑法施行
    法第1條之1第1項，逕以簡易判決處刑如主文。
四、本案經檢察官李志明提起公訴。
五、如對本判決上訴，須於判決送達後 20 日內向本院提出上訴
    狀(應附繕本)。
中　　華　　民　　國　　111 　年　　4 　　月　　11　　日
                  朴子簡易庭    法　官　余珈瑢
上列正本證明與原本無異。
如不服本判決，應於判決送達後20日內向本院提出上訴狀（應附
繕本）。告訴人或被害人如對於本判決不服者，應具備理由請求
檢察官上訴，其上訴期間之計算係以檢察官收受判決正本之日期
為準。
中　　華　　民　　國　　111 　年　　4 　　月　　11　　日

                                書記官  賴心瑜
附錄本案論罪法條:
刑法第284條。
因過失傷害人者，處1年以下有期徒刑、拘役或10萬元以下罰金
；致重傷者，處3年以下有期徒刑、拘役或30萬元以下罰金。

附件：
臺灣嘉義地方檢察署檢察官起訴書
                                    111年度調偵字第122號
　　被　　　告　丙○○　女　47歲（民國00年0月00日生）
　　　　　　　　　　　　住雲林縣○○鎮○街里00鄰○○路00
　　　　　　　　　　　　0○0號
　　　　　　　　　　　　居臺南市○區○○街000巷00號
　　　　　　　　　　　　身分證統一編號：Z000000000號
　　　　　　　　甲○○　男　23歲（民國00年0月00日生）
　　　　　　　　　　　　住嘉義縣○○市○○里00鄰○○路0
　　　　　　　　　　　　段000○0號
　　　　　　　　　　　　身分證統一編號：Z000000000號
上列被告等因過失傷害案件，業經偵查終結，認為應提起公訴，
茲將犯罪事實及證據並所犯法條分敘如下：
　　　　犯罪事實
一、丙○○於民國110年7月18日9時39分許，駕駛車牌號碼0000-
　　00號自用小客車搭載少年張○蝶（92年7月25日生）等人，沿
    嘉義縣太保市東勢里故宮大道外側快車道由東往西方向行駛
    ，途經與故宮東路之交岔路口欲右轉時，同向右後方適有甲
    ○○騎乘車牌號碼000-0000號普通重型機車沿慢車道欲直行穿
    越該路口。丙○○本應注意轉彎車應禮讓直行車先行；甲○○亦
    應注意車前狀況，隨時採取必要之安全措施，且應依道路速
    限行駛，不得超速行駛。而依當時天候晴、日間自然光線、
    路面乾燥無缺陷、無障礙物視距良好，並無不能注意之情事
    ，丙○○竟疏未注意甲○○來車且未讓甲○○直行車先行，即貿然
    在上揭路口右轉；甲○○亦疏未注意同向左前方自外側快車道
    在路口右轉之丙○○上揭汽車，且未注意該路段速限為時速50
    公里，而貿然以時速約60公里超速直行進入上揭路口。2車
    因而發生擦撞，甲○○因此人車倒地而受有右側肺挫傷、左側
    大腳趾遠端趾骨骨折、左肘關節、左手掌、左大腿、左膝關
    節、左踝關節擦傷、左手掌及左膝關節撕裂傷之傷害；張○
    蝶因此受有腦震盪之傷害；丙○○因此罹患混合焦慮及憂鬱情
    緒之適應障礙症、睡眠障礙之精神上傷害。
二、案經甲○○、丙○○、張○蝶之母乙○○（僅對被告甲○○
　　提告）訴由嘉義縣警察局水上分局報告偵辦。
        證據並所犯法條
一、證據清單及待證事實：
編號 證據名稱 待證事實　 1 被告丙○○、甲○○之自白。 被告坦承於前揭時、地疏未注意 發生交通事故，承認有過失之事實。 2 告訴人甲○○、丙○○、乙○ ○之指訴。 全部犯罪事實。 3 道路交通事故現場圖、道路交 通事故調查報告表㈠㈡、證號查詢汽車駕駛人、證號查詢機車駕駛人各1份、車輛詳細資料報表2份、道路交通事故照片26張。 同上。 4 陽明醫院出具告訴人甲○○之 診斷證明書、長庚紀念醫院嘉義分院出具告訴人甲○○之診斷證明書、臺灣大學醫學院附設醫院雲林分院出具被害人張○蝶之診斷證明書、蕭文勝診所出具告訴人丙○○之診斷證明書各1份。 證明告訴人甲○○、丙○○及被 害人張○蝶因本件車禍事故而分別受有犯罪事實欄所載傷害之事實。 
二、核被告2人所為，各涉犯刑法第284條前段之過失傷害罪嫌。
　　被告甲○○因同一過失駕車行為，致告訴人丙○○及被害人張○
    蝶分別受有傷害，係一行為觸犯數罪名之想像競合犯，請從
    一重處斷。
三、依刑事訴訟法第251條第1項提起公訴。
　　此　致
臺灣嘉義地方法院
中　　華　　民　　國　 111　　年　　3 　　月　　9 　　日
　　　　　　　　　　　　      檢察官　李  志  明
上正本證明與原本無異。
中　　華　　民　　國　 111　　年　　3 　　月　　28　　日
                              書記官  蔡  毓  雯
附錄所犯法條：
中華民國刑法第284條
因過失傷害人者，處 1 年以下有期徒刑、拘役或 10 萬元以下
罰金；致重傷者，處 3 年以下有期徒刑、拘役或 30 萬元以下
罰金。